Inventaris van het archief van drs. J.P. van der Reijden [levensjaren 1927-2006], (1939) 1945-2003 (2004)
Nationaal Archief, Den Haag
- Openbaar leven, C
  - Nevenfuncties, C.4
    - Activiteiten en functies in de gezondheidszorg en ziektekostenverzekeringen, C.4.1
      - Adviseur van de Frederik van Eeden Stichting, C.4.1.11
        - Stukken ontvangen en opgemaakt als adviseur betrokken bij het onderzoek naar de financiële positie van de Frederik van Eeden Stichting, naar aanleiding van de verzelfstandiging van de stichting in 1991., 1997; 273-275; 3 pakken
          - 1995 mei-1997, 275
            Openbaarheid beperkt tot 01-01-2023
      - Adviseur van het Ministerie van Volksgezondheid, Welzijn en Sport, C.4.1.12
        - Stukken ontvangen en opgemaakt als adviseur van het ministerie van Volksgezondheid, Welzijn en Sport, betrokken bij de ontwikkeling van beleid met betrekking tot de thuiszorg., 1996-1997 sep; 276-281; 5 pakken en 1 omslag
          - 1996, 276
          - 1997 feb-mrt, 277
          - 1997 apr, 278
          - 1997 mei, 279
          - 1997 juni-juli, 280; omslag
          - 1997 aug-sept, 281
        - Persknipsels over de rol van Van der Reijden als adviseur van het ministerie van Volksgezondheid, Welzijn en Sport met betrekking tot de thuiszorg., 1997; 282; 1 omslag
      - Overige activiteiten en aangelegenheden, C.4.1.13
        - Ingekomen notitie 'Een nieuwe opzet voor de financiering van de curatieve gezondheidszorg in Nederland'., 1968 ca; 283; 1 omslag
        - Ingekomen tekst van lezing van drs. J.W.L. Kruyt op 27 september 1973 tijdens een congresbijeenkomst van de coöperatieve vereniging Het instrument., 284; 1 omslag
        - Ingekomen nota 'Naar een verantwoord gezondheidszorgbestel', met bijlagen aangeboden aan staatssecretaris Dees van Volksgezondheid., 1986-1987; 285; 1 omslag
          De nota is op persoonlijke titel geschreven door F. Bierens, R. Lubbers, P. Melsen en F. van Vroenhoven.
        - Teksten van lezingen en toespraken van derden over de gezondheidszorg en ziektekostenverzekeringen., 1986-1988; 286; 1 pak
        - Ingekomen stukken betreffende de Commissie Structuur en Financiering Gezondheidszorg (COTG), met regeringsstandpunt inzake het advies., 1987; 287; 1 omslag
        - Manuscript 'Beleid in de gezondheidszorg, herstructureren en ombuigen', geschreven door G. Goudriaan en G. Verbeek., 1987; 288; 1 deel
          Van der Reijden wordt genoemd in het manuscript.
        - Verslag van sub-groep II 'Collectieve sector', met Van der Reijden als een van de leden tijdens een mini-conferentie op 10 april 1987., 289; 1 omslag
        - Ontwerp 'Advies over de beheers-, advies- en besluitvormingsstructuur in de gezondheidszorg', opgesteld door de Commissie Sociale Verzekeringen, Werkgroep Ziektekostenverzekeringen., 1987; 307; 1 omslag
          Van der Reijden was lid van deze commissie als vertegenwoordiger van de minister van WVC.
        - Stukken betreffende de plannen voor de oprichting van een fertiliteitscentrum door M. Mignot en de voorgenomen benoeming van Van der Reijden als voorzitter van de Raad van Advies., 1988; 290; 1 omslag
        - Stukken door hem ontvangen en opgemaakt als bemiddelaar bij het conflict tussen de overheid, Nationale Ziekenhuis Raad en vakbonden over een nieuwe CAO voor het ziekenhuiswezen., 1989; 291; 1 omslag
          Het betreft hier het verplegend personeel dat onder deze CAO valt.
        - Correspondentie met J.W. Wiese (arts) betreffende een onderzoek naar de effectiviteit van de Moermantherapie., 1989-1990; 292; 1 omslag
        - Stukken ontvangen en opgemaakt door Van der Reijden in zijn rol als adviseur, betrokken bij het onderzoek naar de mogelijke samenwerking tussen de Nationale Ziekenhuis Raad/Sectie Zwakzinnigenzorg, de Stichting landelijk samenwerkingsorgaan maatschappelijke dienstverlening voor geestelijk gehandicapten (Somma) en de Vereniging van dag- en woonvoorzieningen voor geestelijk gehandicapten (Fiad), in opdracht van Stichting Ondersteuning Landelijk Overleg Zorg voor geestelijk gehandicapten (SOLOZ)., 1989-1991; 293-294; 2 pakken
          - 1989-1990 mrt, 293
          - 1990 apr-1991, 294
        - Stukken betreffende de herziening van het stelsel van ziektekostenverzekeringen., 1989-1992; 295-298; 4 pakken
          - 1989 jan-mei, 295
          - 1989 juni-1990, 296
          - 1991, 297
          - 1992, 298
        - Stukken betreffende een uitnodiging voor het symposium 'Nieuwe mogelijkheden voor kinderen met down syndroom'., 1990; 299; 1 omslag
        - Ingekomen stukken betreffende het congres 'Nieuwe grenzen voor de zorg', georganiseerd door de Ziekenfondsraad en de Vereniging van Nederlandse Zorgverzekeraars in Den Haag., 1991; 300; 1 omslag
        - Ingekomen stukken betreffende de Landelijke Specialisten Vereniging (LSV)., 1991; 301; 1 omslag
        - Stukken betreffende zijn deelname aan het radioprogramma 'Het Geding' van de NOS over vrouwenbesnijdenis in Nederland., 1992; 302; 1 omslag
        - Stukken betreffende de Verzekeringsgroep de coöperatie Avéro Centraal Beheer Groep (AVCB), met name correspondentie van prof. dr. C. J. Rijnvos met de leden van de ledenraad., 1992-1993; 303; 1 pak
        - Ingekomen rapporten en artikelen over de wijzigingen binnen de organisatie van de gezondheidszorg en het ontstaan van de zorgkloof., 1994-1997; 304; 1 omslag
        - Stukken betreffende de uitgave van een relatieboekje van Vereniging Bartiméus, met een bijdrage van Van der Reijden., 1999; 305; 1 omslag
          Vereniging Bartiméus is een instelling voor onderwijs- en dienstverlening aan mensen met een visuele handicap.
        - Ingekomen uitnodiging voor het afscheid van Jos Werner als voorzitter van de Raad van Bestuur van het UMC St Radboud, met bijlagen., 2003; 306; 1 omslag
    - Activiteiten en functies op het gebied van welzijn, C.4.2
      - Voorzitter van de Harmonisatieraad Welzijnsbeleid, C.4.2.1
        - Persknipsels, artikelen en wetenschappelijke publicaties over welzijn., 1986-1987; 308; 1 pak
        - Publicaties, rapporten en correspondentie door hem ontvangen en opgemaakt als voorzitter van de Harmonisatieraad Welzijnsbeleid., 1987 ca; 309; 1 pak
      - Voorzitter van de Stichting Bijzonder Jeugdwerk (BJ), C.4.2.2
        - Stukken betreffende de oprichting van de Stichting Bijzonder Jeugdwerk, met Van der Reijden als medeoprichter en voorzitter., 1988-1989; 310; 1 omslag
          De stichting vloeide voort uit de privatisering van de Dienst Bijzonder Jeugdwerk van het ministerie van WVC.
      - Vice-voorzitter van het Landelijk Platform Tegen Geweld op Straat, C.4.2.3
        - Rapporten, jaarverslagen, vergaderstukken en correspondentie door hem ontvangen en opgemaakt als vice-voorzitter van het Landelijk Platform Tegen Geweld op Straat., 1998-2000; 311; 1 pak
      - Overige activiteiten en aangelegenheden, C.4.2.4
        - Ingekomen stukken betreffende drugspreventie., 1986-1999; 312; 1 omslag
        - Stukken betreffende een reorganisatie en mogelijke fusie van Beth Palet, met Van der Reijden als bemiddelaar tussen de verschillende partijen., 1991-1992; 313; 1 omslag
          Beth Palet is een opvang en begeleidingscentrum voor ouder en kind in Amsterdam.
        - Stukken betreffende deelname aan een workshop bij de lustrumconferentie 'Is de toekomst te organiseren?' van het Interuniversitair centrum voor organisatie- en veranderkunde SIOO., 1998; 314; 1 pak
    - Activiteiten en functies in het bedrijfsleven en publiekrechtelijke bedrijfsorganisatie, C.4.3
      - Voorzitter van de Raad van Commissarissen van de Vuil Afvoer Maatschappij (VAM), C.4.3.1
        - Akte van benoeming tot voorzitter van de Raad van Commissarissen van de Vuil Afvoer Maatschappij (VAM)., 1989; 315; 1 stuk
        - Rapporten, vergaderstukken en correspondentie door hem ontvangen en opgemaakt als voorzitter van de Raad van Commissarissen van de VAM., 1991-1997; 316-324; 7 pakken en 2 omslagen
          - 1991-1992, 316
          - 1993, 317
          - 1994 mrt, 318; omslag
          - 1994 juli-aug, 319
          - 1994 sep-dec, 320
          - 1995 jan-mei, 321
          - 1995 juli-dec, 322; omslag
          - 1996, 323
          - 1997, 324
        - Jaarverslagen van de VAM., 1992-1996; 325; 1 pak
        - Foto van een ingetekend schetsontwerp voor een geïntegreerde afvalverwerkingsinstallatie, gesitueerd op het bedrijfsterrein VAM Wijster., 1993; 374
        - Stukken beteffende de kadernota over de integratie van de VAM en HMO (EDON/HMO)., 1996; 326; 1 omslag
        - Stukken betreffende de aanklacht van L. Steenbergen tegen de VAM na vermeende inademing van giftige gassen tijdens filmopnamen op het bedrijfsterrein, met persoonlijke correspondentie., 1996; 327; 1 pak
        - Aflevering van VAM Mededelingen, met een artikel over Van der Reijden bij zijn aftreden als voorzitter van de Raad van Commissarissen., 1997; 328; 1 deel
      - Plaatsvervangend lid van de Sociaal Economische Raad (SER), C.4.3.2
        - Notitie 'Blauwdruk voor een Nationaal Verzekeringssysteem ziektekosten op basis van het 'Zeven Pijlers'-plan', aangeboden aan de structuurcommissie van de SER, met reactie., 1972; 329; 1 omslag
          Van der Reijden is een periode plaatsvervangend lid van de SER geweest.
        - Stukken betreffende zijn deelname aan SER-USICA symposium over 'Socio-Economic Policy-making in The Netherlands and The United States'., 1982; 330; 1 omslag
      - Overige activiteiten en aangelegenheden, C.4.3.3
        - Ingekomen verslag van de 'Studiedag Midden- en Kleinbedrijf', georganiseerd door de samenwerkende stichtingen voor kader- en vormingswerk van ARP, CHU en KVP alsmede de wetenschappelijke instituten van de drie partijen., 1977; 331; 1 omslag
        - Stukken betreffende deelname aan het congres 'Liberalisering internationaal dienstenverkeer', georganiseerd door het Centraal Orgaan voor de Economische Betrekkingen met het buitenland, met bijlagen., 1988; 332; 1 omslag
        - Stukken betreffende de 'Netherlands trade mission medical technology' naar de Sovjet-Unie, georganiseerd door EVD exportvoorlichting en exportpromotie, met Van der Reijden als voorzitter van deze missie., 1990; 333; 1 omslag
          EVD exportvoorlichting en exportpromotie is een onderdeel van het Ministerie van Economische Zaken.
        - Stukken betreffende de sollicitatie van Van der Reijden bij Boer & Croon Process Managers BV., 2001; 334; 1 omslag
        - Correspondentie met Innotiv Group BV waar Van der Reijden als extern adviseur zich richtte op een nieuwe organisatiestructuur, met achterliggende stukken., 2003; 335; 1 omslag
    - Activiteiten en functies in de sport, C.4.4
      - Bestuurslid van Stichting Olympische Spelen Amsterdam 1992, C.4.4.1
        - Stukken ontvangen en opgemaakt als lid van de Raad van Bestuur van de stichting Olympische Spelen Amsterdam 1992., 1985-1986; 336; 1 pak
        - Rapport betreffende een onderzoek naar de haalbaarheid van het houden van de Olympische Spelen in Amsterdam, tweede concept., 1986 ca; 337; 1 pak
        - Persknipsels en publicaties over de Olympische Spelen Amsterdam 1992 en over de betrokkenheid van Van der Reijden., 1986 ca; 338; 1 omslag
        - Rapporten, vergaderstukken en correspondentie door hem ontvangen en opgemaakt als lid van de Raad van Bestuur over de afwikkeling en ontbinding van de stichting., 1987-1988; 339; 1 pak
      - Voorzitter van de projectgroep planontwikkeling multifunctionele accomodatie, C.4.4.2
        - Stukken betreffende plannen voor de bouw van een multifunctioneel sportcentrum in het gebied Oudenrijn in Utrecht, en betreffende de daartoe opgerichte projectgroep waarvan Van der Reijden voorzitter is., 1986-1990; 340; 1 pak
          Dit is een intitiatief van de Stichting Theo Koomen Fonds.
        - Rapporten over de structuurvisie en de haalbaarheid., 1989-1991; 341; 1 pak
        - Rapporten, vergaderstukken en correspondentie door hem ontvangen en opgemaakt als voorzitter van de projectgroep planontwikkeling multifunctionele accomodatie Utrecht., 1991-1995; 342-345; 2 pakken en 2 omslagen
          - 1991-1992, 342; pak
          - 1993, 343; pak
          - 1994, 344
          - 1995, 345
      - Adviseur en interim manager bij Feyenoord, C.4.4.3
        - Rapporten, vergaderstukken en correspondentie door hem ontvangen en opgemaakt als adviseur betrokken bij de verzelfstandiging en reorganisatie van de Feyenoord Betaald Voetbal Organisatie., 1988-1989; 346-349; 1 omslag en 3 pakken
          - 1988, 346; omslag
          - 1989 juni-okt, 347
          - 1989 nov-dec, 348
            Bevat het rapport van de adviesgroep.
          - 1990, 349
            Van der Reijden is tevens interim-manager.
        - Aantekeningen over de organisatie van Feyenoord., 1989-1991; 350; 1 omslag
        - Persknipsels en publicaties over zijn optreden als adviseur en interim-manager bij Feyenoord Betaald Voetbal Organisatie., 1989 ca-1991 ca; 351; 1 pak
      - Voorzitter van de World Transplant Games Tilburg, C.4.4.4
        - Rapporten, vergaderstukken en correspondentie door hem ontvangen en opgemaakt als voorzitter van de World Transplant Games Tilburg., 1994-1999; 352-353; 1 pak en 1 omslag
          Deze spelen zijn niet doorgegaan vanwege onvoldoende financiën
          - 1994-1997, 352; pak
          - 1998-1999, 353
      - Interim-voorzitter van het NOC*NSF, C.4.4.5
        - Rapporten en notities betreffende organisatorische en beleidszaken., 1997-1999; 354; 1 pak
        - Jaarverslagen., 1997-2000; 355; 1 pak
        - Stukken betreffende het communicatiebeleid., 1997-2001; 356; 1 omslag
        - Stukken betreffende de terugtreding van W. Huibregtsen als voorzitter, met reacties van sympathisanten., 1998; 357; 1 omslag
        - Rapporten over een slagvaardiger NOC*NSF beleid, geschreven door Van der Reijden., 1998; 358; 1 omslag
        - Stukken betreffende zijn aanstelling als interim-voorzitter en correspondentie met onder andere A. Geesink over de invulling van deze functie., 1998-1999; 359; 1 pak
          Van der Reijden was interim-voorzitter van 12 mei 1998 t/m 1 november 1999.
        - Rapporten, vergaderstukken en correspondentie door hem ontvangen en opgemaakt als interim-voorzitter., 1998-2000; 360-361; 1 pak en 1 omslag
          - 1998 jan-okt, 360; pak
          - 1998 nov-2000, 361
        - Persknipsels en publicaties over het NOC*NSF en over zijn optreden., 1998-2000; 362; 1 omslag
        - Stukken over, en correspondentie met A. Geesink., 1998-2003; 363; 1 omslag
        - Ingekomen agenda's en notulen van de algemene vergaderingen, met bijlagen., 2000-2001; 364; 1 pak
      - Overige activiteiten en aangelegenheden, C.4.4.6
        - Persknipsels en publicaties betreffende sport, met correspondentie., 1973-2003; 365-366; 2 pakken
          - 1973-1988, 365
          - 1989-2003, 366
        - Stukken betreffende de macro-economische betekenis van sport., 1988; 367; 1 omslag
          Bevat een samenvatting van een rapport over de macro-economische betekenis opgesteld met medewerking van Van der Reijden.
        - Certificaat van Van der Reijden als lid van de 'foundation board' van de World Championships and Games for the Disabled 1990 in Assen., 368; 1 stuk
        - Rapport 'Toekomst Vitesse/Gelredome' van Boer & Croon Proces Managers BV, ter inzage aangeboden aan Van der Reijden., 2001; 369; 1 omslag
    - Comités van aanbeveling, C.4.5
      - Verslagbundel van het Congres 'West-Europa in de ban van de American Dream', van studievereniging vrijetijdswetenschappen, met Van der Reijden als lid van het comité van aanbeveling., 1993 ca; 370; 1 omslag
      - Stukken betreffende verzoeken tot deelname aan comités van aanbeveling., 1996-2000; 371; 1 omslag
        Het is niet altijd duidelijk of Van der Reijden hierop is ingegaan.